最　高　行　政　法　院　裁　定　　　　　　　　　　九十三年度裁字第二四五號
　　抗　告　人　甲○○
右抗告人因其他請求事件，對於中華民國九十一年十二月五日臺中高等行政法院九十
一年度訴字第七七三號裁定提起抗告，本院裁定如左︰
　　主  文
抗告駁回。
抗告訴訟費用由抗告人負擔。
　　理  由
一、本件抗告意旨略謂：抗告人在苗栗縣三義鄉○○段一五○—二、三地號兩筆土地
    上有四二○坪之地上權，苗栗地政事務所六八苗地所一字第七一一、一三九六號
    函虛構為僅有二一○坪，相對人苗栗縣政府之所屬地政局局長謝逸雄，應予更正
    或作廢該二函而不為，縱容包庇。抗告人一再陳請糾正，相對人以其所屬政風室
    八十六年九月十七日八六年政三字第三五三五號及八十八年十月二十二日八八府
    政三字第八九三六四號二函搪塞敷衍，乃係刻意迴避陳情案之行政處分。抗告人
    提起訴願，法務部竟認為觀念通知，決定駁回。抗告人起訴請求判決廢棄訴願決
    定發回相對人依法處理，之後為提高層次節省資源，請求判決確認該四函無效，
    並無訴之變更或追加，且相對人並無異議，原法院未予審酌，仍以相對人該二函
    非行政處分，並認為訴之追加非適當，裁定駁回抗告人之訴，顯與事實不符，當
    然違背法令等語。
二、查原裁定係以：相對人八十六年九月十七日八六年政三字第三五三五號函及八十
    八年十月二十二日八八府政三字第八九三六四號二函，均係就抗告人陳情相對人
    所屬地政局局長謝逸雄疑涉嫌包庇案，通知抗告人處理之情形，係屬觀念通知，
    尚不對外發生准駁之法律上效果，即難謂屬行政處分。訴願決定認非屬行政處分
    ，不予受理訴願，即無不合。抗告人提起撤銷訴訟，請求發回相對人，即非合法
    。又抗告人於起訴狀繕本送達相對人後，追加訴之聲明請求判決確認相對人該二
    函無效，及確認苗栗縣苗栗地政事務所六八苗地所一字第七一一號及第一三九六
    號二函無效，因相對人該二函並非行政處分，已如前述，且抗告人於對相對人訴
    訟中另對苗栗地政事務所上開二函追加確認其無效，亦非適當等情，因而認起訴
    不合法裁定駁回抗告人之訴。經核尚無不合。次查抗告人陳請查處相對人所屬包
    庇不法，無非表達其所知相對人包庇不法情由，希望相對人以監督地位整飭吏治
    ，並非有依法申請之權，得對於相對人請求為一定之作為。是相對人函復未如抗
    告人之所願，並不發生拒絕其依法申請之法律上效果，原裁定認非行政處分，實
    屬正當。既非行政處分，抗告人提起撤銷或確認訴訟，請求撤銷行政處分或確認
    行政處分無效，不合訴訟要件，原裁定以不合法駁回，並無不合。抗告意旨仍執
    詞相對人該二函復為行政處分，並不可採。又苗栗縣苗栗地政事務所六八苗地所
    一字第七一一號及第一三九六號二函，並非相對人所為，抗告人請求對於相對人
    確認無效，本非適法。核該二函內容，係依登記簿記載情形函復抗告人陳情之事
    ，亦屬觀念通知，不合訴請確認，原裁定未命補正被告之誤，以起訴不合法駁回
    ，亦無不合。抗告為無理由，應予駁回。
三、依行政訴訟法第一百零四條、民事訴訟法第九十五條、第七十八條，裁定如主文
    。
中　　華　　民　　國　　九十三　　　年　　　三　　　　月　　　九　　　　日
                    最 高 行 政 法 院  第 一 庭
                                審 判 長 法  官　　　黃　綠　星
                                         法  官      吳  明  鴻
                                         法  官　　　蔡　進　田
                                         法  官　　　黃　璽　君
                                         法  官　　　廖　宏　明
右  正  本  證  明  與  原  本  無  異
　　　　　　　　　　　　　　　　　　　　 法院書記官　徐  忠  信
中　　華　　民　　國　　九十三　　　年　　　三　　　　月　　　九　　　　日
